# 吸收合并报表的处理

提问人：axiu615 时间：2011-07-08 13:46:08
受人之托请教一个问题 A公司 3 月底通过股权转让获得B公司100%的股权，到了 5 月底B公司工商注销，A公司对B公司吸收合并，已将资产、负债期末余额并入母公司单体报表，在做合并报表时是否还需要将控股合并时点的资产、负债并进来？ 谢谢

回答人：chenyiwei
合并报表范围是以控制为基础确定的。因此，由于 3 月份内A即已取得对B的控制权，所以虽然以后又将其吸收合并，但原属于B公司的各项资产、负债和损益应当自 3 月份开始纳入合并范围。如果 3 月份取得 100 ％股权构成同一控制下企业合并的，则还应当相应调整A的合并报表中的前期比较数据。

回答人：chenyiwei
回复 axiu615 的帖子
3~5月期间一般不需要单独编制合并资产负债表吧？如果不需要的，则就是把这两个月利润表纳入合并范围的问题。

回答人：chenyiwei
回复 五老峰 的帖子
以前讨论过处置子公司情况下当年合并报表如何编制的问题。其实很简单，通过抵销分录把母公司个别报表层面的投资收回损益还原到子公司 3 ～ 5 月期间利润表的各个具体项目即可。即：借／贷：各损益表项目；借：投资收益。